臺灣臺北地方法院刑事判決
111年度審易字第1744號
公  訴  人  臺灣臺北地方檢察署檢察官
被      告  陳柏宇



上列被告因竊盜案件，經檢察官提起公訴（111年度偵字第11991
號、第13533號、第13834號、第13904號、第14016號、第16498
號、第16712號、第21538號），因被告於本院準備程序中，就被
訴事實為有罪之陳述，經告知簡式審判程序意旨，並聽取公訴人
及被告之意見後，改依簡式審判程序審理，判決如下：
    主  文
陳柏宇犯以下各罪：
一、陳柏宇犯如附表一編號1至9所示之罪，各處如附表一編號1
    至9「宣告刑」欄所示之刑（含沒收）。
二、上開不得易科罰金所諭知多數有期徒刑部分（即附表一編號
    1、6、7、9部分），應執行有期徒刑貳年。
三、上開得易科罰金所諭知多數有期徒刑部分（即附表一編號2
    至5、8部分），應執行有期徒刑壹年肆月，如易科罰金，以
    新臺幣壹仟元折算壹日。
    事  實
一、陳柏宇分別為下列犯行：
　㈠陳柏宇、許元鴻（經檢方另案偵辦）共同意圖為自己不法之
    所有，基於攜帶兇器侵入住宅竊盜之犯意聯絡，於附表一編
    號1所示時日，由陳柏宇持其所有、客觀上足以對人之生命
    、身體安全構成威脅且具危險性，可供作兇器使用之如附表
    一編號1「犯罪工具」欄①至⑤所示之物，侵入位於附表一編
    號1所示地點之未上鎖公寓大樓1樓大門，搭乘電梯至頂樓，
    並以上開物品及其所有、如附表一編號1「犯罪工具」欄⑥所
    示之物，剪斷頂樓銅製避雷用電纜線，竊得如附表一編號1
    「犯罪所得」欄所示之物，將之藏放於附表一編號1「犯罪
    工具」欄⑦⑧所示之行李箱、後背包內。許元鴻則在上開地點
    公寓大樓1樓把風。陳柏宇得手後，即與許元鴻會合逃離現
    場，嗣經附近住戶陳阿源發覺有異報警處理，為警在臺北市
    ○○區○○○路0段00號前查獲，並扣得如附表一編號1「犯罪工
    具」欄①至⑧、「犯罪所得」欄所示之物，而查悉上情。
　㈡意圖為自己不法之所有，分別基於竊盜之犯意，先後於附表
    一編號2至5所示時間，至附表一編號2至5所示地點之娃娃機
    店，持其所有、如附表一編號2至5「犯罪工具」欄所示萬能
    鑰匙，開啟如附表一編號2至4所示告訴人所有之娃娃機臺錢
    箱，竊取錢箱內如附表一編號2至4「犯罪所得」欄所示之金
    錢得手；至附表一編號5所示告訴人管領租用之娃娃機臺錢
    箱，因無法開啟該機臺錢箱致未竊得財物而未遂。
　㈢意圖為自己不法之所有，分別基於攜帶兇器竊盜之犯意，先
    後於附表一編號6至7所示時間，至附表一編號6至7所示地點
    ，持其所有、客觀上足以對人之生命、身體安全構成威脅且
    具有危險性，可供作兇器使用之如附表一編號6至7「犯罪工
    具」欄所示之物，以拆卸方式，竊取安裝於附表一編號6至7
    所示被害人之車輛上如附表一編號6至7「犯罪所得」欄所示
    之物得手。　
　㈣意圖為自己不法之所有，基於竊盜之犯意，於附表一編號8所
    示時間，至附表一編號8所示地點，持其所有、如附表一編
    號8「犯罪工具」欄所示萬能鑰匙，開啟如附表一編號8所示
    被害人之如附表一編號8「犯罪所得」所示車輛之車門，竊
    取前揭車輛得手。嗣附表一編號8所示被害人發現遭竊報警
    處理，經警調閱監視器畫面，並扣得如附表一編號8「犯罪
    工具」欄所示之物，始悉上情。　
　㈤意圖為自己之不法所有，基於侵入住宅竊盜之犯意，於附表
    一編號9所示時間，至附表一編號9所示地點，侵入附表一編
    號9所示告訴人住處未上鎖大門，徒手竊取該告訴人所有之
    如附表一編號9「犯罪所得」欄①至⑧所示之物得手，隨即逃
    離現場。嗣附表一編號9所示告訴人發現遭竊報警處理，因
    陳柏宇另案毒品案件為警查獲，對其執行附帶搜索，並扣得
    如附表一編號9「犯罪所得」欄②④所示之物（已發還），始
    悉上情。　
二、案經林恕立訴由臺北市政府警察局中山分局；林守澤、李思
    達訴由臺北市政府警察局文山第一分局；徐美珠訴由新北市
    政府警察局新店分局；許哲綸訴由臺北市政府警察局大安分
    局；楊慈雯訴由臺北市政府警察局中正第二分局報告臺灣臺
    北地方檢察署檢察官偵查起訴。
    理  由
壹、程序部分：被告陳柏宇所犯為死刑、無期徒刑或最輕本刑為
    3年以上有期徒刑以外之罪，且非高等法院管轄第一審案件
    之罪，其於本院準備程序中就被訴事實為有罪之陳述，經告
    知簡式審判程序之旨，並聽取公訴人及被告之意見後，由本
    院依刑事訴訟法第273條之1第1項規定，裁定進行簡式審判
    程序，且依同法第273條之2、第159條第2項規定，不適用傳
    聞法則有關限制證據能力之相關規定，合先敘明。
貳、實體部分：
一、上開事實，業據被告於警詢及偵查中、本院準備程序中及審
    理時均坦承不諱（見偵字第11991號卷第23至29頁、第87至8
    8頁，偵字第13533號卷第13至22頁、第85至89頁，偵字第13
    834號卷第7至10頁，偵字第13904號卷第5至8頁，偵字第140
    16號卷第7至12頁，偵字第16498號卷第7至11頁，偵字第167
    12號卷第7至10頁，偵字第21538號卷第7至9頁，本院卷第12
    8頁、第133頁、第136頁），並有附表二編號1至8「相關證
    據名稱及其卷證出處」欄所示補強證據可資佐證。
二、依上開補強證據，足見被告任意性之自白有相當之證據相佐
    ，且與事實相符，堪可採認為真。本案事證明確，被告有上
    揭事實欄所示犯行，洵堪認定，應予依法論罪科刑。
三、論罪科刑之依據：
　㈠按刑法第321條第1項第1款所謂「住宅」，乃指人類日常居住
    之場所而言，公寓、大樓均屬之；至公寓、大樓之樓梯間、
    電梯間或頂樓，就公寓、大樓之整體而言，為該公寓、大樓
    之一部分，而與該公寓、大樓有密切不可分之關係，故侵入
    公寓、大樓之樓梯間、電梯間、頂樓，難謂無同時妨害居住
    安全之情形（最高法院76年台上第2972號判決先例意旨可供
    參照）。經查，就事實欄一㈠即附表一編號1部分，被告係侵
    入附表一編號1所示地點之公寓大樓1樓未上鎖大門，進入梯
    廳，搭乘電梯至頂樓行竊電纜線等節，業據被告於警詢中供
    承在卷（見偵字第11991號卷第25至26頁），並有現場照片
    附卷為佐（見偵字第11991號卷第55至56頁、第60至64頁）
    ，可認上開公寓大樓之樓梯間、電梯間及頂樓均屬上開公寓
    大樓住戶日常生活起居場所之一部，核屬住宅之一部，是被
    告侵入上開公寓大樓梯廳、電梯間及大樓頂樓行竊，核屬侵
    入住宅竊盜之行為。
　㈡按刑法第321條第1項第3款所稱兇器，其種類並無限制，凡客
    觀上足對人之生命、身體、安全構成威脅，具有危險性之兇
    器均屬之，且祇須行竊時攜帶此種具有危險性之兇器為已足
    ，並不以攜帶之初有行兇之意圖為必要（最高法院79年台上
    字第5253號判決先例要旨可資參照）。
　 1、事實欄一㈠即附表一編號1部分：扣案如附表一編號1「犯
      罪工具」欄①至⑤所示之物，為被告所持以剪斷公寓大樓頂
      樓設置之銅製避雷用電纜線，用以竊得扣案如附表一編號
      1「犯罪所得」欄所示之物一節，業據被告於警詢及偵查
      中供承在卷（見偵字第11991號卷第26頁、第88頁），復
      有現場及上開扣案物照片在卷可稽（見偵字第11991號卷
      第58至63頁），是上開物品均為金屬材質之五金工具，質
      地堅硬，部分前端尖銳，在客觀上足以對人之生命、身體
      、安全構成威脅，而具有危險性，核屬刑法第321條第1項
      第3款所定之兇器無誤。
　 2、事實欄一㈢即附表一編號6至7部分：附表一編號6所示T型
      板手、編號7所示螺絲起子均為被告持以行竊所用之工具
      等節，業據被告於警詢中供承在卷（見偵字第13834號卷
      第9頁，偵字第16498號卷第9頁），上開物品雖未扣案，
      惟衡酌市售T型板手、螺絲起子均為金屬製品，質地堅硬
      ，且被告既可持以拆卸固定於車輛上之車牌、電瓶，足認
      在客觀上足以對人之生命、身體、安全構成威脅，而具有
      危險性，核屬刑法第321條第1項第3款所定之兇器。
　㈢核被告就事實欄一㈠即附表一編號1所為，係犯刑法第321條第
    1項第3款、第1款之攜帶兇器侵入住宅竊盜罪；就事實欄一㈡
    之附表一編號2至4、事實欄一㈣即附表一編號8所為，均係犯
    刑法第320條第1項之竊盜罪（共4罪）；就事實欄一㈡之附表
    一編號5所為，係犯刑法第320條第3項、第1項之竊盜未遂罪
    ；事實欄一㈢即附表一編號6至7所為，均係犯刑法第321條第
    1項第3款之攜帶兇器竊盜罪（共2罪）；就事實欄一㈤即附表
    一編號9所為，係犯刑法第321條第1項第1款之侵入住宅竊盜
    罪。　
　㈣就事實欄一㈠即附表一編號1部分，起訴書雖漏載起訴法條包
    括刑法第321條第1項第1款，惟已於起訴書犯罪事實欄載明
    被告趁公寓大樓1樓之大門未上鎖而無人看守之際，至公寓
    大樓頂樓行竊之犯罪事實，本院自應併予審理。又經本院告
    知被告此部分更犯法條之旨（見本院卷第126頁），使當事
    人有辯論之機會，而無礙被告防禦權之行使，併此敘明。
　㈤就事實欄一㈠即附表一編號1部分，被告與許元鴻間具犯意聯
    絡及行為分擔，應論以共同正犯。
　㈥被告所犯上開各罪，犯意各別，行為互殊，應予分論併罰（
    共9罪）。
　㈦累犯部分：
　 1、依照司法院釋字第775號解釋意旨及刑事訴訟法第161條第
      1項規定可知，檢察官就前階段被告構成「累犯事實」負
      擔主張及舉證責任，並就後階段被告依累犯規定「加重其
      刑事項」負擔主張及說明責任（最高法院110年度台上大
      字第5660號裁定意旨參照）。
 　2、被告前：①因毒品案件，經臺灣新北地方法院（下稱新北
      地院）以105年度審訴字第1326號判決分別判處有期徒刑8
      月、4月確定；②因毒品案件，經臺灣苗栗地方法院（下稱
      苗栗地院）以106年度訴字第294號判決分別判處有期徒刑
      8月、4月確定；③因毒品案件，經苗栗地院以106年度訴字
      第579號判決判處有期徒刑9月確定；④因竊盜、毒品案件
      ，經苗栗地院以106年度訴字第353號判決分別判處有期徒
      刑9月、7月、5月確定；⑤因毒品案件，經新北地院以107
      年度簡字第452號判決判處有期徒刑6月確定。上開①所示
      之罪，嗣經新北地院以106年度聲字第2744號裁定應執行
      有期徒刑10月確定（下稱甲案）；上開②至⑤所示之罪，嗣
      經新北地院以107年度聲字第2761號裁定應執行有期徒刑3
      年確定（下稱乙案）。甲乙二案接續執行，入監執行後，
      於109年1月21日縮短刑期假釋出監，假釋付保護管束，於
      110年3月1日保護管束期滿執行完畢，未經撤銷假釋而以
      執行完畢論等節，業據檢察官於起訴書犯罪事實欄一、記
      載明確，檢察官並已提出被告提示簡表、刑案資料查註紀
      錄表作為被告構成累犯事實之證據（見偵字第11991號卷
      第93至96頁、第99至109頁，偵字第13533號卷第95至109
      頁，偵字第13834號卷第47至69頁，偵字第13904號卷第53
      至76頁，偵字第14016號卷第111至133頁，偵字第16498號
      卷第67至84頁，偵字第16712號卷第41至59頁，偵字第215
      38號卷第41至67頁），是檢察官所舉上開累犯事實之證據
      ，應足供本院據以認定被告構成累犯之依據。又檢察官於
      本院審理時就構成累犯事實後階段之「應加重其刑之事項
      」，請求審酌是否有累犯之適用等語（見本院卷第137頁
      ），被告對此亦無意見（見本院卷第137頁），且有臺灣
      高等法院被告前案紀錄表在卷可憑（見本院卷第149至191
      頁），堪認檢察官就累犯應加重其刑之事項，亦已有所主
      張。
　3、本院衡以司法院釋字第775號解釋意旨，考量被告前案中之
     竊盜案件與本案附表一編號1至9所犯各罪，其罪名、法益
     種類及罪質，均屬相同，堪認其確具有特別惡性及對刑罰
     反應力薄弱。本院審酌上情，認被告上開所為各次犯行，
     均應依刑法第47條第1項規定加重其刑。
  ㈧就事實欄一㈡之附表一編號5部分，被告已著手於竊盜行為之
    實施，惟未達於竊得財物之既遂結果，為未遂犯，爰依刑法
    第25條第2項規定減輕其刑。
　㈨就事實欄一㈡之附表一編號5部分，被告同有刑之加重減輕事
    由，爰依法先加後減之。
　㈩爰以行為人之責任為基礎，審酌被告有毒品、贓物、詐欺、侵占及多項竊盜前科，此有臺灣高等法院被告前案紀錄表附卷可佐，素行非佳。其本案所為顯未尊重他人居住安寧、財產權，法治觀念淡薄，實非可取；併考量其坦承犯行之犯後態度，除部分被害人未到庭，因而未能與渠等洽談和解或取得原諒一節，有本院刑事報到單附卷可稽（見本院卷第121頁）外，已與其餘被害人達成調解（詳見附表二編號1、5、6「和解情形」欄）；參以被害人樂高企業社來電表示：雖不跟被告求償，但請求從重量刑等語之意見（見本院卷第111頁）；兼衡被告自述國中肄業之智識程度、擔任水泥工、月收入約新臺幣（下同）3萬多元、未婚、需扶養父親及奶奶之家庭生活經濟狀況（見本院卷第137頁）；復考量本案所竊財物價值，暨其犯罪之動機、目的及手段等一切情狀，爰分別量處如主文（即附表一編號1至9「宣告刑」欄）所示之刑，並就得易科、不得易科罰金所諭知之多數有期徒刑分別定其應執行之刑，另就得易科罰金所諭知之有期徒刑暨其應執行之刑，並均諭知易科罰金之折算標準，以示懲儆。
四、沒收
  ㈠犯罪所得部分：
   1、按犯罪所得，屬於犯罪行為人者，沒收之。但有特別規定
      者，依其規定；前二項之沒收，於全部或一部不能沒收或
      不宜執行沒收時，追徵其價額；又犯罪所得已實際合法發
      還被害人者，不予宣告沒收或追徵；刑法第38條之1條第1
      項、第3項、第5項分別定有明文。且揆諸刑法第38條之1
      條第5項立法理由謂：「為優先保障被害人因犯罪所生之
      求償權，參考德國刑法第73條第1項，增訂第5項，限於個
      案已實際合法發還時，始毋庸沒收，至是否有潛在被害人
      則非所問。若判決確定後有被害人主張發還時，則可依刑
      事訴訟法相關規定請求之」；又所謂實際合法發還，是指
      因犯罪而生民事或公法請求權已經被實現、履行之情形而
      言，不以發還扣押物予原權利人為限，其他如財產犯罪，
      行為人已依和解條件履行賠償損害之情形，亦屬之。申言
      之，犯罪所得一旦已實際發還或賠償被害人者，法院自無
      再予宣告沒收或追徵之必要；倘若行為人雖與被害人達成
      民事賠償和解，惟實際上並未將民事賠償和解金額給付被
      害人，或犯罪所得高於民事賠償和解金額者，法院對於未
      給付之和解金額或犯罪所得扣除和解金額之差額部分等未
      實際賠償之犯罪所得，自仍應諭知沒收或追徵（最高法院
      110年度台上字第1673號判決意旨可資參照）。
   2、扣案如附表一編號1「犯罪所得」欄所示之物，乃被告之
      犯罪所得，爰依刑法第38條之1第1項前段規定沒收。
　 3、未扣案如附表一編號2至4「犯罪所得」欄所示之物，為被告之犯罪所得，未據扣案亦未實際合法發還各該告訴人，爰依刑法第38條之1第1項前段、第3項規定沒收，並於全部或一部不能沒收或不宜執行沒收時，均追徵其價額。　
　 4、未扣案如附表一編號7「犯罪所得」欄所示之物，為被告
      之犯罪所得，未據扣案亦未實際合法發還被害人美羅池餐
      飲有限公司。被告已與上開被害人達成調解，惟因履行期
      限尚未屆至而未履行，此有本院調解筆錄在卷為憑（見本
      院卷第147頁），按上說明，對此部分仍應依刑法第38條
      之1第1項前段、第3項規定沒收，並於全部或一部不能沒
      收或不宜執行沒收時，追徵其價額。至被告日後若再賠付
      其他金額，檢察官於執行時應依規定扣除已實際賠償之金
      額，附此敘明。　　　
　 5、附表一編號9「犯罪所得」欄所示之物，均為被告之犯罪
      所得。其中②④所示之物，已扣案並業已發還告訴人楊慈雯
      ，此有贓物認領保管單附卷可稽（見偵字第14019號卷第5
      9頁），爰依刑法第38條之1第5項規定，均不予宣告沒收
      ；又其中⑤⑥所示之物，考量上開物品均屬個人專屬物品或
      價值非高，倘告訴人楊慈雯申請註銷並補發新存摺、新卡
      片，原存摺及原卡片已失去功用，是對上開物品宣告沒收
      或追徵，實欠缺刑法上之重要性，爰均不予宣告沒收。至
      其餘①③⑦⑧所示之物，既未扣案亦未實際合法發還告訴人楊
      慈雯，爰均依刑法第38條之1第1項前段、第3項規定沒收
      ，並於全部或一部不能沒收或不宜執行沒收時，均追徵其
      價額。
　 6、附表一編號6、8「犯罪所得」欄所示之物，均為被告犯罪所得。其中附表一編號6「犯罪所得」欄所示之物，嗣經被告攜之裝回告訴人李思達之5281-QB自用小客車車輛上一節，業據被告於警詢中供承在卷（見偵字第13834號卷第9頁），並據證人即告訴人李思達於警詢中證述明確（見偵字第13834號卷第11頁）；附表一編號8「犯罪所得」欄所示之物，業經尋獲後發還被害人樂高企業社等節，有失車-案件基本資料詳細畫面報表在卷可稽（見偵字第13904號卷第39頁），是依刑法第38條之1第5項規定，均不予宣告沒收。
  ㈡供犯罪所用之物部分：　　 
　 1、扣案如附表一編號1「犯罪工具」欄①至⑧所示之物；附表
      一編號8「犯罪工具」欄所示之物，均為被告所有、供其
      犯如事實欄一㈠即附表一編號1、事實欄一㈣即附表一編號8
      所示犯行時所用之物，業據被告於警詢中、本院審理時供
      承在卷（見偵字第11991號卷第26至27頁，偵字第13904號
      卷第6至7頁，本院卷第136頁），爰均依刑法第38條第2項
      前段規定沒收。
　 2、其餘未扣案如附表一編號2至7「犯罪工具」欄所示之物，
      固為被告所有、供其犯本案上開編號犯行時所用之物，惟
      被告已將上開物品丟棄一節，業據被告於本院審理時供承
      無誤（見本院卷第136頁），卷內復無證據證明上開物品
      現仍存在而未滅失，爰均不予宣告沒收，併此敘明。
據上論斷，應依刑事訴訟法第273條之1第1項、第299條第1項前
段，刑法第28條、第320條第1項、第3項、第321條第1項第1款、
第3款、第47條第1項、第25條第2項、第41條第1項前段、第8項
、第51條第5款、第38條第2項前段、第38條之1第1項前段、第3
項，刑法施行法第1條之1第1項，判決如主文。
本案經檢察官黃則儒提起公訴，檢察官吳春麗到庭執行職務。
中　　華　　民　　國　　111 　年　　12　　月　　1 　　日
　　　　　　　　　刑事第二十二庭  法　官　葉詩佳
上正本證明與原本無異。 
如不服本判決應於收受送達後20日內向本院提出上訴書狀，並應
敘述具體理由；其未敘述上訴理由者，應於上訴期間屆滿後20日
內向本院補提理由書（均須按他造當事人之人數附繕本）「切勿
逕送上級法院」。告訴人或被害人如對於本判決不服者，應具備
理由請求檢察官上訴，其上訴期間之計算係以檢察官收受判決正
本之日期為準。 因疫情而遲誤不變期間，得向法院聲請回復原
狀。
                                  書記官  巫佳蒨 
中　　華　　民　　國　　111 　年　　12　　月　　1 　　日
附表一：
編號 被害人 竊盜時日 （民國） 竊盜地點 犯罪工具 犯罪所得 （新臺幣） 備註 宣告刑（含沒收） 1 林恕立 （提告） 111年3月30日 5時10分許 臺北市○○區○○街000巷0號公寓大樓頂樓 ①破壞剪2支（已扣案） ②螺絲起子1支（已扣案） ③美工刀1支（已扣案） ④老虎鉗1支（已扣案） ⑤水管切刀1支（已扣案） ⑥工具手套1支（已扣案） ⑦行李箱1只（已扣案） ⑧後背包1只（已扣案） 【臺北市政府警察局中山分局扣押物品目錄表（見偵字第11991號卷第49之1頁）；111年度紅保字第665號扣押物品清單（見偵字第11991號卷第125至126頁）；111年度刑保字第2187號扣押物品清單（見本院卷第75至76頁）】 電纜線1綑（總重11.9公斤）（已扣案） 【臺北市政府警察局中山分局扣押物品目錄表（見偵字第11991號卷第49之1頁）；111年度紅保字第665號扣押物品清單（見偵字第11991號卷第125至126頁）；111年度刑保字第2187號扣押物品清單（見本院卷第75至76頁）】 起訴書犯罪事實欄一㈠ 陳柏宇共同犯攜帶兇器侵入住宅竊盜罪，累犯，處有期徒刑拾月。扣案如附表一編號1「犯罪工具」欄①至⑧所示之物均沒收。扣案如附表一編號1「犯罪所得」欄所示之物沒收。 2 林守澤 （提告） 111年4月14日 16時52分許 臺北市○○區○○路0段000號一番爪娃娃機店 萬能鑰匙1支（未扣案） 現金6,500元（未扣案） 起訴書犯罪事實欄一㈡ 陳柏宇犯竊盜罪，累犯，處有期徒刑肆月，如易科罰金，以新臺幣壹仟元折算壹日。未扣案如附表一編號2「犯罪所得」欄所示之物沒收，於全部或一部不能沒收或不宜執行沒收時，追徵其價額。 3 林守澤 （提告） 111年4月15日 5時12分許 同編號2 同編號2 現金6,000元（未扣案） 起訴書犯罪事實欄一㈡ 陳柏宇犯竊盜罪，累犯，處有期徒刑肆月，如易科罰金，以新臺幣壹仟元折算壹日。未扣案如附表一編號3「犯罪所得」欄所示之物沒收，於全部或一部不能沒收或不宜執行沒收時，追徵其價額。 4 徐美珠 （提告） 111年4月26日 6時14分許 新北市○○區○○路000號玩坊娃娃機店 萬能鑰匙1支（未扣案） 現金4,000元（未扣案） 起訴書犯罪事實欄一㈦ 陳柏宇犯竊盜罪，累犯，處有期徒刑肆月，如易科罰金，以新臺幣壹仟元折算壹日。未扣案如附表一編號4「犯罪所得」欄所示之物沒收，於全部或一部不能沒收或不宜執行沒收時，追徵其價額。 5 許哲綸 （提告） 111年4月16日14時01分許 （起訴書所載「下午1時13分許」應予更正） 臺北市○○區○○○路0段000巷00號之娃娃機店 萬能鑰匙1支（未扣案） -------------- 起訴書犯罪事實欄一㈧ 陳柏宇犯竊盜未遂罪，累犯，處有期徒刑參月，如易科罰金，以新臺幣壹仟元折算壹日。 6 李思達 （提告） 111年3月19日 3時16分許 臺北市○○區○○街000號對面第64號停車格 T型扳手1支（未扣案） 車牌號碼0000-00號自用小客車車牌2面（已領回） 起訴書犯罪事實欄一㈢ 陳柏宇犯攜帶兇器竊盜罪，累犯，處有期徒刑柒月。 7 美羅池餐飲有限公司 111年4月4日 2時49分許 新北市新店區寶高路102巷對面之高興停車場 螺絲起子1支（未扣案） 車用電瓶1個（未扣案） （安裝於車牌號碼0000-00號自用小貨車上） 起訴書犯罪事實欄一㈥ 陳柏宇犯攜帶兇器竊盜罪，累犯，處有期徒刑捌月。未扣案如附表一編號7「犯罪所得」欄所示之物沒收，於全部或一部不能沒收或不宜執行沒收時，追徵其價額。 8 樂高企業社 111年4月9日 1時24分許（起訴書所載「凌晨1時18分許」應予更正） 臺北市○○區○○路0段000巷0號力行國小後方 萬能鑰匙2支（已扣案） 【臺北市政府警察局文山第一分局木新派出所扣押物品目錄表（見偵字第13904號卷第45頁）；111年度綠保字第1419號扣押物品清單（見偵字第13904號卷第89頁）；111年度刑保字第2180號扣押物品清單（見本院卷第71頁）】 車牌號碼0000-00號自用小貨車（已尋獲領回） 起訴書犯罪事實欄一㈣ 陳柏宇犯竊盜罪，累犯，處有期徒刑陸月，如易科罰金，以新臺幣壹仟元折算壹日。扣案如附表一編號8「犯罪工具」欄所示之物均沒收。 9 楊慈雯 （提告） 111年3月21日12時07分 （起訴書所載「晚間6時45分許」應予更正） 臺北市○○區○○路0段000巷0號4樓楊慈雯住處 ---------------------- ①現金200元（未扣案） ②APPLE廠牌、iPhone 5c型號、紅色機殼之行動電話1支（已扣案）（已發還） ③APPLE廠牌、iPhone 7Plus型號行動電話1支（未扣案） ④黑色行動電源1個（已扣案）（已發還） ⑤存摺6本（未扣案） ⑥提款卡6張（未扣案） ⑦女性按摩棒4支（未扣案） ⑧跳蛋1個（未扣案） 【臺北市政府警察局中正第二分局扣押物品目錄表（見偵字第14016號卷第61頁）】 起訴書犯罪事實欄一㈤ 陳柏宇犯侵入住宅竊盜罪，累犯，處有期徒刑捌月。未扣案如附表一編號9「犯罪所得」欄①③⑦⑧所示之物均沒收，於全部或一部不能沒收或不宜執行沒收時，均追徵其價額。 
附表二：
編號 被害人 相關證據名稱及其卷證出處 和解情形 1 林恕立 （提告） ①證人即告訴人林恕立（附表一編號1所示公寓大樓管理委員會主任委員）之告訴代理人劉明添於警詢中之證述（見偵字第11991號卷第39至41頁）。   ②證人即發現人陳阿源於警詢中之證述（見偵字第11991號卷第45至46頁）。 ③現場暨扣案物品照片（見偵字第11991號卷第53至64頁、第127至131頁）。 ④臺北市政府警察局中山分局111年5月31日北市警中分刑字第11103016305號函暨其檢附之鑑定書（見偵字第11991號卷第165至171頁）。 ⑤扣案如附表一編號1「犯罪工具」欄①至⑧、「犯罪所得」欄所示之物。 陳柏宇應給付告訴人林恕立新臺幣（下同）壹萬元，給付方式如下：於民國111年12月3日前給付伍仟元；其餘伍仟元，於112年1月3 日前匯入上開告訴人指定帳戶等節，有本院調解筆錄影本在卷為憑（見本院卷第147至148頁） 2 林守澤 （提告） ①證人即告訴人林守澤於警詢中之證述（見偵字第13533號卷第123至129頁）。 ②車牌號碼00-0000號自用小客車之車輛詳細資料報表（見偵字第13533號卷第37頁）。 ③監視器錄影畫面擷圖（見偵字第13533號卷第53至62頁）。 未和解 3 徐美珠 （提告） ①證人即告訴人徐美珠於警詢中之證述（見偵字第16712號卷第11至13頁）。 ②車牌號碼00-0000號自用小客車之車輛詳細資料報表（見偵字第13533號卷第37頁）。 ③監視器錄影畫面擷圖（見偵字第16712號卷第15至17頁）。 未和解 4 許哲綸 （提告） ①證人即告訴人許哲綸於警詢中之證述（見偵字第21538號卷第11至13頁）。 ②車牌號碼00-0000號自用小客車之車輛詳細資料報表（見偵字第13533號卷第37頁）。 ③監視器錄影畫面擷圖（見偵字第21538號卷第15頁）。 未和解 5 李思達 （提告） ①證人即告訴人李思達於警詢中之證述（見偵字第13834號卷第11至14頁）。 ②車牌號碼00-0000號自用小客車之車輛詳細資料報表（見偵字第13533號卷第37頁）。 ③監視器錄影畫面擷圖（見偵字第13834號卷第15至23頁）。 陳柏宇與告訴人李思達無條件達成和解一節，有本院調解筆錄影本在卷為憑（見本院卷第147至148頁） 6 美羅池餐飲有限公司 ①證人即被害人美羅池餐飲有限公司之代理人陳小東於警詢中之證述（見偵字第16498號卷第13至16頁）。 ②證人許柳枝於警詢中之證述（見偵字第16498號卷第17至19頁）。 ③證人許立二於警詢中之證述（見偵字第16498號卷第21至22頁）。 ④監視器錄影畫面擷圖（見偵字第16498號卷第33至35頁）。 陳柏宇應給付被害人美羅池餐飲有限公司伍仟肆佰壹拾伍元，給付方式如下：於112年2月3 日前匯入上開被害公司指定帳戶等節，有本院調解筆錄影本在卷為憑（見本院卷第147至148頁） 7 樂高企業社 ①證人即被害人樂高企業社之代理人高博文於警詢中之證述（見偵字第13904號卷第27至28頁）。 ②車牌號碼00-0000號自用小客車之車輛詳細資料報表（見偵字第13533號卷第37頁）。 ③監視器錄影畫面擷圖（見偵字第13904號卷第49至52頁）。 ④扣案如附表一編號8「犯罪工具」欄所示之物。 未和解 8 楊慈雯 （提告） ①證人即告訴人楊慈雯於警詢中之證述（見偵字第14016號卷第13至23頁）。 ②車牌號碼00-0000號自用小客車之車輛詳細資料報表（見偵字第13533號卷第37頁）。 ③臺北市政府警察局中正第二分局刑案現場勘察報告、現場圖、現場照片（見偵字第14016號卷第29至52頁）。 ④中正第二分局泉州街派出所住竊案搜扣照片（見偵字第14016號卷第25至27頁）。 ⑤贓物認領保管單（見偵字第14016號卷第59頁）。 ⑥監視器錄影畫面擷圖（見偵字第14016號卷第53至57頁）。 ⑥扣案如附表一編號9「犯罪所得」欄②④所示之物。 未和解 

附錄本案論罪科刑法條全文：　
中華民國刑法第320條
意圖為自己或第三人不法之所有，而竊取他人之動產者，為竊盜
罪，處5年以下有期徒刑、拘役或50萬元以下罰金。
意圖為自己或第三人不法之利益，而竊佔他人之不動產者，依前
項之規定處斷。
前二項之未遂犯罰之。
中華民國刑法第321條
犯前條第1項、第2項之罪而有下列情形之一者，處6月以上5年以
下有期徒刑，得併科50萬元以下罰金：
一、侵入住宅或有人居住之建築物、船艦或隱匿其內而犯之。
二、毀越門窗、牆垣或其他安全設備而犯之。
三、攜帶兇器而犯之。
四、結夥三人以上而犯之。
五、乘火災、水災或其他災害之際而犯之。
六、在車站、港埠、航空站或其他供水、陸、空公眾運輸之舟、
    車、航空機內而犯之。
前項之未遂犯罰之。